【裁判字號】    96,易,821
【裁判日期】    970229
【裁判案由】    竊盜
【裁判全文】
臺灣嘉義地方法院刑事判決               96年度易字第821號
公  訴  人  臺灣嘉義地方法院檢察署檢察官
被      告  甲○○
上列被告因竊盜案件，經檢察官提起公訴（96年度速偵字第385
號），本院判決如下：
    主  文
甲○○犯攜帶兇器竊盜罪，累犯，處有期徒刑壹年；扣案之美工
刀壹支、老虎鉗壹支及棉紗手套拾玖隻沒收。
    事  實
一、甲○○有多次竊盜及違反麻醉藥品管理條例、搶奪、贓物、
    詐欺等前案紀錄，最近二次竊盜犯行，經本院九十五年易字
    第二０三號判決判處有期徒刑十月確定、經台灣高等法院台
    南分院九十五年上易字第六五六號（原審為本院九十五年易
    字第四九九號）判決判處有期徒刑壹年，刑前強制工作三年
    確定，嗣經台灣高等法院台南分院九十六年聲字第三四四號
    裁定定其應執行之刑為有期徒刑一年八月，刑前強制工作三
    年確定；嗣其刑前強制工作免予繼續執行，而前開犯行符合
    中華民國九十六年罪犯減刑條例應予減刑之要件，經台灣高
    等法院台南分院九十六年聲減字一０四號裁定減刑並減為應
    執行有期徒刑十月，如易科罰金以銀元三百元折算一日確定
    ，甫於九十六年九月十二日縮刑期滿執行完畢，翌日出監。
二、甲○○仍不知悔悟，復意圖為自己不法之所有，於九十六年
    十一月二十四日凌晨二、三時許，攜帶其所有之棉紗手套十
    九隻及客觀上足供兇器使用之老虎鉗與美工刀各一支，在嘉
    義市○○○縣○路鄉交界處有人居住之某民宅前，竊取不詳
    民眾所有之電纜線一批，得手後攜至嘉義市長榮公園內，剝
    除竊得之電纜線絕緣外皮，留下銅線，伺機銷售予資源回收
    場。嗣經警於九十六年十一月二十六日凌晨一時五十分許，
    在嘉義縣竹崎鄉○○村○道台三線公路水景頭段之產業道路
    ，發現其持有上述竊得之贓物而查悉上情，並扣得上開其所
    竊得電纜線一批（已剝除外皮之ＰＶＣ風雨線銅線４．１公
    斤、未剝除外皮５．５ｍ／㎡×３ｃｕ電纜２．３公尺、銅
    線０．５公斤）、棉紗手套十九隻、老虎鉗及美工刀各一支
    等物。
二、案經嘉義縣警察局竹崎分局報由臺灣嘉義地方法院檢察署檢
    察官偵查起訴。
    理  由
一、訊據被告甲○○對於上揭犯罪事實坦承不諱，且有照片八張
    、扣押書一紙、贓物認領保管單一紙等附卷可稽，復有扣案
    之電纜線一批（已剝除外皮之ＰＶＣ風雨線銅線４．１公斤
    、未剝除外皮５．５ｍ／㎡×３ｃｕ電纜２．３公尺、銅線
    ０．５公斤）、棉紗手套十九隻、老虎鉗及美工刀各一支等
    物可資佐憑，足認被告之自白與事實相符，堪可採為被告犯
    罪行為之認定。至公訴意旨雖依案外人即台灣電力股份公司
    （下稱台電公司）竹崎服務所所長乙○○指述，經警查扣之
    ＰＶＣ風雨線係台電公司特有之電纜線，因認該部分電纜線
    被告係竊自台電公司，但查，被告堅詞否認該批ＰＶＣ風雨
    線係竊自台電公司，依卷證資料，亦未能確認被告確係自台
    電公司竊得ＰＶＣ風雨線，此部分事實既屬不明，復無其他
    積極事證足認被告除自嘉義市○○○縣○路鄉交界處某民宅
    竊得本案扣案之電纜線一批外，尚有自台電公司竊得電纜線
    之事實，本院依法自不得為此一認定，附此敘明。
二、核被告所為，係犯刑法第三百二十一條第一項第三款之加重
    竊盜罪。被告有如事實欄第一段所載之犯罪、科刑與執行前
    案紀錄之事實，有台灣高等法院被告前案紀錄表及台灣嘉義
    地方法院檢察署刑案資料查註紀錄表各一件附卷可查，其於
    有期徒刑之執行完畢後，五年以內故意再犯本件有期徒刑以
    上之罪，為累犯，應依刑法第四十七條第一項規定加重其刑
    。爰審酌被告有多次竊盜前案、甫於有期徒刑執行完畢後即
    再犯本案之品行、其攜帶足供兇器使用之工具竊盜之手段、
    自述國中畢業、修過車、曾於工廠任職之智識程度、竊得財
    物財產價值雖非鉅，惟影響大眾用電安全所生危害非輕及犯
    罪後坦認犯行之態度等一切情狀，量處如主文所示之刑。扣
    案之棉紗手套十九隻、老虎鉗及美工刀各一支，均為被告所
    有供犯本罪所用之物，業據其供承在卷（見本院卷第四十一
    頁），應依刑法第三十八條第一項第二款之規定宣告沒收。
據上論斷，應依刑事訴訟法第二百九十九條第一項前段，刑法第
第三百二十一條第一項第三款、第四十七條第一項、第三十八條
第一項第二款，判決如主文。
本案經檢察官陳慧玲到庭執行職務。
中    華    民    國    97    年    2     月    29    日
                  刑事第四庭    法  官   許兆慶
上列正本證明與原本無異。
如不服本判決，應於判決送達後十日內向本院提出上訴狀，上訴
書狀依法應敘述具體理由，如未敘述具體理由者，應於上訴期間
屆滿後二十日內補提理由書於本院（均應附繕本）。告訴人或被
害人如對於本判決不服者，應具備理由請求檢察官上訴，其上訴
期間之計算係以檢察官收受判決正本之日期為準。
中    華    民    國    97    年    2     月    29    日
                                書記官   林金福
附錄本判決論罪之法條：
中華民國刑法第321條（加重竊盜罪）
犯竊盜罪而有左列情形之一者，處6月以上、5年以下有期徒刑：
一  於夜間侵入住宅或有人居住之建築物、船艦或隱匿其內而犯
    之者。
二  毀越門扇、牆垣或其他安全設備而犯之者。
三  攜帶兇器而犯之者。
四  結夥三人以上而犯之者。
五  乘火災、水災或其他災害之際而犯之者。
六  在車站或埠頭而犯之者。
前項之未遂犯罰之。


司法院資訊處製作；財團法人民間司法改革基金會備份。
